【裁判字號】    92,交簡上,7
【裁判日期】    920422
【裁判案由】    公共危險
【裁判全文】
臺灣屏東地方法院刑事判決                          九十二年度交簡上字第七號
    上  訴  人  臺灣屏東地方法院檢察署檢察官
    上  訴  人
    即  被  告  甲○○
右上訴人因被告公共危險案件，不服本院屏東簡易庭九十二年屏交簡字第九號中華民
國九十二年二月十二日刑事簡易判決（九十一年度偵字第六五六二號）提起上訴，本
院判決如左：
    主  文
上訴駁回。
    事實及理由
一、本件經本院審理結果，認原審以被告確實有酒醉駕車之公共危險犯行，依刑法第
    一百八十五條之三，並依累犯之規定，判處被告有期徒刑六月，如易科罰金以三
    百元折算一日，其認事、用法、量刑等均無不當，應予維持，並引用後附第一審
    判決所載之事實、證據及理由。
二、檢察官上訴意旨略以：被告於九十二年二月十三日十五時四十六分許，又在高雄
    縣鳳山市○○○路七三○巷口，再度酒醉駕駛機車行為，其二次酒醉駕車之時間
    緊接，手法及罪名均屬相同，而且其每日有飲酒習慣，因此其第二次之酒醉駕車
    行為與前次之犯行具有連續犯之裁判上一罪關係，為前案起訴效力所及，原未及
    審酌，難認允當。
三、被告上訴意旨略以：原審量刑太重，請求改判較輕之刑度等語。
四、惟查：被告前次犯罪時間係在九十一年十一月三十日，而其後來之犯罪時間為九
    十二年二月十三日，二者前後相距長達二個半月左右，時間非短，且其九十一年
    十一月三十日是前往屏東市無意中遇到友人，才一起喝酒。第二次是因為那時失
    業，睡不覺才喝酒等情，已據其供承明白（本院九十二年四月十七日審判筆錄）
    ，被告二次行為均屬偶發之事件，此與連續犯之成立要件須行為之初要有概括之
    犯罪計劃並不相符合。另檢察官以被告已經自承每日有飲酒習慣等語，故認其有
    概括犯意。然被告是供稱：在每晚睡覺前喝一杯藥酒（九十二年三月十三日偵訊
    筆錄），此顯然是為求容易入睡之舉，與本件因偶發情事而飲酒之態樣不同，不
    能此以認定其自始即有酒醉駕車之概括犯意，因此被告前後二次之酒醉駕車行為
    間，應無何連續犯之裁判上一罪關係，第二次之之酒醉駕車行為，已非前案起訴
    效力所及，原審雖未審酌，並無不當。又被告嚴重酒醉駕車又與人發生交通事故
    ，危害道路交通安全至鉅，且又是累犯，原審斟酌各種情節，量處有期徒刑六月
    ，如易科罰金以三百元折算一日，亦稱允當，本件檢察官及被告之上訴均無理由
    ，應予駁回。
五、至併送上訴部分（台灣高雄地方法院檢察署九十二年度偵字第四五六七號），與
    原起訴部分既無連續犯之裁判上一罪關係，自應退由檢察官另行處理。
六、依刑事訴訟法第四百五十五條之一第三項、第三百七十三條、第三百六十八條，
    判決如主文。
中      華      民      國      九十二      年    四    月    二十二  日
                      臺灣屏東地方法院交通法庭
                                  審判長法  官  黃  國  永
                                        法  官  林  昌  義
                                        法  官  王  致  傑
右正本證明與原本無異。
不得上訴。
                                        書記官  林  鴻  仁
中      華      民      國      九十二      年    四    月    二十二  日
附錄本案論罪科刑法條刑法第一百八十五條之三。


司法院資訊處製作；財團法人民間司法改革基金會備份。
